# 请教该种情况下是否需要对资产计提减值准备

提问人：sisiminglei 时间：2019-04-11 22:18:42
陈版 请教一下 公司 A 通过非同一控制下企业合并收购了一个汽车企业集团该企业集团下属存在多家子公司子公司为 4S 店 分布区域不同盈利状况也不同 在确定股权价值时评估师采用了收益法和市场法 最终取了收益法评估值并同时出具了 PPA 报告 由于 4S 店基本都有土地和房屋建筑物而且是很多年前购买的账面价值很低 PPA报告评估值很高 多家盈利不是很好的子公司出现收益法为负数或者收益法低于可辨认净资产的情况请教陈版这种情况下是否就意味着资产组已经减值 按照 PPA 报告在合并层面增加评估增值就不合理了？还是根据 PPA 报告确认评估增值后 需要再对收益法为负数或者收益法低于可辨认净资产的公司资产组再做减值测试 计提减值准备再确认商誉？感觉实务中太难操作

回答人：chenyiwei
参考：http://bbs.esnai.com/forum.php?m ... 160&pid=9038592 PPA分摊虽然是以资产基础法作为主要方法，但应注意确保分摊到某一资产或资产组的金额不能超过其按收益法或市场法确定的可收回金额，不能出现购买日有大额资产增值，但到期末又计提大额减值准备的情况。就你说的情况，需考虑这些 4S 店的房产、土地出售的现实可能性，需考虑流动性折扣的影响等，不能简单参照近期周边类似土地的出让价格作为公允价值。